nb: Hjem og hage > Husholdningsartikler > Papirprodukter for husholdningsbruk: Ansiktsservietter; Papirservietter; Papirtørklær; Toalettpapir
zh-TW: 居家和庭園 > 居家生活用品 > 家庭用紙: 面紙; 餐巾紙; 紙巾; 衛生紙
lt-LT: Namai ir sodas > Namų apyvokos reikmenys > Buitiniai popieriaus gaminiai: Popierinės nosinės; Popierinės servetėlės; Popieriniai rankšluosčiai; Tualetinis popierius
el: Σπίτι & κήπος > Είδη οικιακής χρήσης > Χαρτικά οικιακής χρήσης: Χαρτομάντιλα; Χαρτοπετσέτες; Ρολά κουζίνας; Χαρτί υγείας
pt-BR: Casa e jardim > Suprimentos domésticos > Produtos domésticos de papel: Lenços para o rosto; Guardanapos de papel; Toalhas de papel; Papel higiênico
sv: Hem och trädgård > Hushållsutrustning > Pappersprodukter för hemmet: Ansiktsdukar; Pappersservetter; Pappershanddukar; Toalettpapper
da: Hjem og have > Husholdningsartikler > Husholdningspapir: Ansigtsservietter; Papirservietter; Køkkenruller; Toiletpapir
pl: Dom i ogród > Artykuły gospodarstwa domowego > Produkty papierowe do gospodarstwa domowego: Chusteczki higieniczne; Serwetki papierowe; Ręczniki papierowe; Papier toaletowy
en: Home & Garden > Household Supplies > Household Paper Products: Facial Tissues; Paper Napkins; Paper Towels; Toilet Paper
nl: Huis en tuin > Huishoudelijke benodigdheden > Papieren huishoudelijke artikelen: Gezichtsdoekjes; Papieren servetten; Papieren handdoekjes; Toiletpapier
de: Heim & Garten > Haushaltsbedarf > Hygienepapiere: Papiertaschentücher; Papierservietten; Küchenrollen & Papierhandtücher; Toilettenpapier
th: บ้านและสวน > อุปกรณ์ใช้ในบ้าน > ผลิตภัณฑ์กระดาษในบ้าน: ทิชชู่เช็ดหน้า; กระดาษเช็ดปาก; กระดาษแผ่นใหญ่หนา; กระดาษห้องน้ำ
fr: Maison et jardin > Produits ménagers > Produits en papier pour la maison: Mouchoirs en papier; Serviettes de table en papier; Serviettes en papier; Papier toilette
ru: Дом и сад > Хозяйственные товары > Бумажные изделия: Салфетки для лица; Бумажные салфетки; Бумажные полотенца; Туалетная бумага
bg-BG: Дом и градина > Битови консумативи > Домакински хартиени изделия: Кърпички за лице; Хартиени салфетки; Хартиени кърпи; Тоалетна хартия
zh-CN: 家居与园艺 > 家居用品 > 家用纸制品: 面巾纸; 餐巾纸; 纸巾; 厕所卫生纸
sl-SI: Dom in vrt > Gospodinjski pripomočki > Papirnati izdelki za gospodinjstvo: Robčki za obraz; Papirnati prtički; Papirnate brisače; Toaletni papir
hu: Otthon és kert > Háztartási kellékek > Háztartási papírtermékek: Arcszövetek; Papírszalvéták; Papírtörölközők; WC-papír
ja: ホーム・ガーデン > 日用品 > 家庭用紙製品: ティッシュペーパー; 紙ナプキン; ペーパータオル; トイレットペーパー
vi: Nhà và vườn > Sản phẩm gia dụng > Sản phẩm giấy gia dụng: Khăn giấy lau mặt; Khăn giấy lau; Khăn giấy; Giấy vệ sinh
sk-SK: Dom a záhrada > Potreby pre domácnosť > Papierové výrobky pre domácnosť: Kozmetické vreckovky; Papierové obrúsky; Papierové utierky; Toaletný papier
it: Casa e giardino > Forniture domestiche > Prodotti per la casa: Fazzoletti per il viso; Fazzoletti di carta; Carta assorbente; Carta igienica
fi: Koti ja puutarha > Kotitaloustarvikkeet > Paperituotteet kotiin: Nenäliinat; Lautasliinat; Talouspaperi; Vessapaperi
pt-PT: Casa e jardim > Artigos para o lar > Produtos de papel para o lar: Toalhetes faciais; Guardanapos de papel; Toalhas de papel; Papel higiénico
es: Casa y jardín > Productos del hogar > Productos de papel para el hogar: Pañuelos faciales; Servilletas de papel; Toallas de papel; Papel higiénico
cs: Dům a zahrada > Potřeby pro domácnosti > Papírové výrobky pro domácnost: Odličovací ubrousky; Papírové ubrousky; Papírové ručníky; Toaletní papír
ro-RO: Casă și grădină > Produse de uz casnic > Produse de uz casnic din hârtie: Șervețele; Șervețele de hârtie; Prosoape de hârtie; Hârtie igienică
ko: 가정/원예 용품 > 생활용품 > 가정용 종이 제품: 화장지; 종이 냅킨; 종이 타월; 화장실용 휴지
tr: Ev ve Bahçe > Ev Sarf Malzemeleri > Ev Kağıt Ürünleri: Kağıt Mendiller; Kağıt Peçeteler; Kağıt Havlular; Tuvalet Kağıdı
hr-HR: Dom i vrt > Potrepštine za kućanstvo > Papirnati proizvodi za kućanstvo: Maramice za lice; Papirnate salvete; Papirnati ručnici; Toaletni papir